# 请教陈版，关于消费者分期付款消费贷款公司的问题？

提问人：提拉米兔 时间：2021-09-30 12:22:27
陈版，请教您关于我司提供培训服务给消费者，我司与第三方消费贷公司合作，消费者可以选择分期付款，分期付款的贴息手续费由我司负担（也有少量双方共担的情形）这部分贴息手续费每年上千万，关于这部分核算过程如下是否符合准则规范，请陈版指正，谢谢！分期借款协议签约，应收消费贷平台（含贴息手续费） 借;应收账款-待放款12,000.00贷：合同负债-未放款12,000.00如果取消已签约未放款时借;应收账款-分期付款-待放款-12,000.00贷：合同负债-未放款-12,000.00按照课程期间确认收入时借;合同负债1,000.00贷：主营业务收入943.40应交税费-应交增值税-销项税（未票收入）56.60手续费直接扣减：收到消费贷平台款项借：银行存款11,500.00贷：主营业务收入-500.00应收账款-分期付款-已放款11,500.00应收账款-分期付款-手续费500.00收到手续费发票时借：应交税费-应交增值税-进项税6%28.30贷：主营业务收入28.30手续费单独付:收到借款平台款项借：银行存款12,000.00贷：应收账款-已放款11,500.00应收账款-手续费500.00暂估手续费贷：主营业务收入-471.70贷：应付账款-手续费-暂估（不含税）471.70收到手续费发票时借：应付账款-手续费-暂估471.70应交税费-应交增值税-进项税6%28.30贷：应付账款-手续费500.00借：应付账款-手续费500.00贷：银行存款500.00

回答人：chenyiwei
大体上可以这样理解。代客户承担分期付款手续费属于应付客户对价，应作为对合同价款的调整，相应影响（减少）营业收入。